臺灣臺北地方法院刑事判決　　　　　　 94年度易緝字第209號
公　訴　人　臺灣臺北地方法院檢察署檢察官
被　　　告　甲○
　　　　　　　　　　樓
　　　　　　　　　　寄臺北市郵.
　　　　　　　　　　（現羈押於臺灣臺北看守所）
上列被告因毀損案件，經檢察官提起公訴（九十二年度偵緝字第
一四九０號），本院判決如下：
    主  文
甲○損壞他人之水管、電線，足以生損害於他人，處拘役肆拾日
，如易科罰金，以佰元折算壹日。
    事  實
一、甲○因懷疑乙○○非法接用其臺北市大安區○○○路○段一
    八七巷五十八號二樓住處頂樓使用之水塔，供同巷五十六號
    頂樓乙○○增設之水塔使用，竟於民國九十二年五月十日下
    午四時七分許，在臺北市○○○路○段一八七巷五十六號頂
    樓，基於毀損之犯意，先徒手將乙○○所有上述水塔之水管
    拔斷，再接續用鉗子剪斷該水塔供水加壓馬達之電線，以此
    方式毀損乙○○之水管及電線，足以生損害於乙○○，使乙
    ○○所有門牌號碼臺北市大安區○○○路○段一八七巷五十
    六號三樓房屋停水。
二、案經乙○○訴由臺北市政府警察局大安分局移送臺灣臺北地
    方法院檢察署檢察官偵查起訴。
    理  由
一、訊據被告甲○矢口否認有何毀損犯行，辯稱其係剪斷同巷五
    十八號頂樓水塔之水管、電線，並非同巷五十六號頂樓水塔
    之水管、電線等語。經查：
（一）上揭事實，業據證人即告訴人乙○○於警詢證述：「他（
      即被告）把我的水管與電線破壞造成我無法用水」（九十
      二年度偵字第一四九六０號卷第四頁反面）、於本院證述
      ：「本來的水塔是設在五十八號頂樓，但是水塔是五十六
      及五十八號共用的水塔，所以我們在五十六號放新的水塔
      ，重新接管．．．（被告拆的水管、電線是否是你新裝的
      部分？）是的，我們是在事發半年前裝的。．．．新裝的
      水塔只有五十六號三樓可以使用，水費是我們單獨繳。．
      ．．我從監視器的螢幕看到往前五分鐘被告上頂樓的畫面
      ，除了被告以外，沒有其他人上去。」（本院九十四年十
      二月十九日審判筆錄第三、五頁）等語明確，並有監視器
      翻拍照片（同上偵查卷第五、六頁）在卷可佐。此外，復
      有臺北市地籍地價地籍圖資料電傳資訊服務系統表（同上
      偵查卷第四十六、四十七頁）在卷可查，可資證明臺北市
      大安區○○○路○段一八七巷五十六號三樓房屋為告訴人
      所有。
（二）被告雖辯稱其剪斷者，係同巷五十八號頂樓水塔之水管、
      電線，並非告訴人新設於同巷五十六號頂樓水塔之水管、
      電線，惟查，被告確有毀損上述乙○○所有水管、電線之
      犯行，已如前述，且觀諸被告所提之巧功水電水電行估價
      單（本院九十三年度易緝字第五十一號第五十五頁），依
      其上之日期及內容記載，僅足證明被告曾於九十二年五月
      六日購買馬達送水管及電線等物，尚難因此排除被告本件
      毀損犯行，是以被告空言所辯，顯不足採。
（三）綜上所述，本件事證明確，被告毀損犯行堪以認定。
二、核被告所為，係犯刑法第三百五十四條損壞他人之水管、電
    線罪。被告接續毀損水管、電線，時間、地點均甚密接，目
    的同一，侵害同一法益，應屬接續犯之實質上一罪。爰審酌
    被告因住處用水問題與告訴人發生爭執，不循合法途徑解決
    ，竟以毀損方式為之，實非可取，且嗣後否認犯行、犯後態
    度不佳，並參酌被告犯罪時所受之刺激、犯罪之手段、生活
    狀況、品行、智識程度、犯罪所生之損害等一切情狀，量處
    如主文所示之刑，並諭知易科罰金之折算標準。
據上論斷，應依刑事訴訟法第二百九十九條第一項前段，刑法第
三百五十四條、第四十一條第一項前段，罰金罰鍰提高標準條例
第一條前段、第二條，判決如主文。
本案經檢察官李傳侯到庭執行職務
中　　華　　民　　國　　94　　年　　12　　月　　30　　日
　　　　　　　　　刑事第三庭  審判長法　官　林恆吉
                                    法　官　王幸華
 　　　　　　　　　　　　　　　　　 法　官　胡宗淦
以上正本證明與原本無異。
如不服本判決，應於判決送達後10日內向本院提出上訴狀（應抄
附繕本）。告訴人或被害人如對於本判決不服者，應具備理由請
求檢察官上訴，其上訴期間之計算係以檢察官收受判決正本之日
期為準。
　　　　　　　　　　　　　　　　　　書記官　張耀鴻
中　　華　　民　　國　　94　　年　　12　　月　　30　　日
附錄法條：
中華民國刑法第354條
毀棄、損壞前二條以外之他人之物或致令不堪用，足以生損害於
公眾或他人者，處2年以下有期徒刑、拘役或500元以下罰金。
